tr: Etkinlik izleyici tasarımı: Kol bandı; Klipsli; Bel kemeri; Bileklik; Diğer
th: การออกแบบอุปกรณ์ติดตามกิจกรรม: แบบรัดแขน; แบบหนีบ; เข็มขัด; สายรัดข้อมือ; อื่นๆ
de: Design des Aktivitäts-Trackers: Armband; Zum Anklipsen; Taillengürtel; Armband; Sonstiges
ja: 活動量計の種類: アームバンド; クリップ式; ウエストベルト型; リストバンド型; その他
pt-PT: Design do monitor de atividade: Braçadeira; Fecho de encaixe; Cinto; Pulseira; Outro
pl: Design monitora aktywności: Opaska na ramię; Z zaciskiem; Pas biodrowy; Opaska na rękę; Inne
sl-SI: Zasnova sledilnika aktivnosti: Trak za roke; Pripenjanje; Pas; Zapestnica; Drug
hr-HR: Dizajn uređaja za praćenje aktivnosti: Traka za ruku; Kopčanje; Opasač; Znojnica; Ostalo
sv: Design på aktivitetsspårare: Armbindel; Clip-on; Midjebälte; Armband; Övrigt
da: Aktivitetsmålerdesign: Armbind; Clip-on; Taljebælte; Armbånd; Andet
pt-BR: Formato do monitorador de atividade física: Braçadeira; Clip-on; Cinta elástica; Pulseira; Outro
ru: Дизайн трекера активности: Нарукавная повязка; Пристегивающийся; Поясной ремень; Браслет; Другое
es: Diseño de rastreador de actividad: Brazalete; Con clip; Cinturón; Pulsera; Otros
it: Modello del rilevatore di attività: Fascia da braccio; Chiusura a scatto; Cintura; Polsino; Altro
el: Σχεδιασμός δείκτη παρακολούθησης δραστηριότητας: Περιβραχιόνιο; Κουμπωτό; Ζώνη; Περικάρπιο; Άλλο
fr: Conception de suivi d’activité: Brassard; À pince; Ceinture; Bracelet; Autre
vi: Thiết kế theo dõi hoạt động: Băng đeo cánh tay; Dạng kẹp; Thắt lưng; Dây đeo cổ tay; Khác
fi: Aktiivisuuden seurantalaitteen muotoilu: Käsivarsinauha; Klipsillinen; Vyö; Ranneke; Muu
hu: Aktivitásmérő kialakítása: Karszalag; Felcsíptethető; Derékszíj; Csuklópánt; Egyéb
ro-RO: Design tracker pentru activitate: Banderolă; Fixare cu clemă; Centură; Manșetă; Altele
en: Activity tracker design: Armband; Clip-on; Waist belt; Wristband; Other
cs: Design sledovače aktivity: Páska na paži; Klip; Na opasek; Na náramek; Jiné
nl: Ontwerp activiteitentracker: Armband; Clip-on; Heupriem; Polsband; Andere
sk-SK: Návrh sledovania aktivity: Puzdro na ruku; Držiak clip-on; Bedrový pás; Náramok; Iné
lt-LT: Aktyvumo stebėjimo priemonės konstrukcija: Apyrankė; Prisegamas; Juosmens diržas; Apyrankė; Kita
bg-BG: Дизайн на инструмента за проследяване на активност: Лента за ръка; Clip-on; Колан за кръста; Гривна; Други
zh-TW: 活動追蹤器設計: 臂帶式; 夾式; 腰帶; 腕帶; 其他
nb: Design på aktivitetssporer: Armbånd; Clip-on; Livbelte; Armbånd; Annet
zh-CN: 活动追踪器设计: 臂环; 夹式; 腰带; 腕带; 其他
ko: 활동 추적기 디자인: 암밴드; 클립식; 허리 벨트; 손목 밴드; 기타